【裁判字號】    99,審易,4954
【裁判日期】    991115
【裁判案由】    詐欺
【裁判全文】
臺灣高雄地方法院刑事判決            99年度審易字第4954號
聲  請  人  臺灣高雄地方法院檢察署檢察官
被      告  丙○○
上列被告因詐欺案件，經檢察官聲請以簡易判決處刑（99年度撤
緩偵字第297 號），本院認不應以簡易判決處刑（99年度簡字第
1627號），改依通常程序審理，判決如下：
    主  文
本件公訴不受理。
    理  由
一、本件原聲請簡易判決處刑意旨如附件檢察官聲請簡易判決處
    刑書之記載。
二、按起訴之程序違背規定者，應諭知不受理之判決，刑事訴訟
    法第303 條第1 款定有明文，並得不經言詞辯論為之；又檢
    察官簡易判決處刑之聲請，與起訴有同一之效力，刑事訴訟
    法第303 條第1 款、第307 條、第451 條第3 項分別定有明
    文。
三、查被告丙○○前因詐欺案件，經檢察官於民國98年7 月28日
    以98年度偵字第20035 號為緩起訴處分，並於緩起訴處分書
    第四項命被告應立悔過書及於緩起訴期間屆滿前3 個月，參
    加法治教育3 次等情，有上開緩起訴處分書在卷可憑；又檢
    察官因被告於緩起訴期間內故意更犯有期徒刑以上刑之違反
    家庭保護令罪，經檢察官以99年偵字第947 號提起公訴（經
    本院以99年度審簡字第1496號判決各處拘役30日、40日，應
    執行拘役60日確定），而於99年7 月9 日以99年度撤緩字第
    285 號撤銷上開緩起訴處分，復於99年9 月23日以99年度撤
    緩偵字第297 號向本院聲請以簡易判決處刑，而於99年10月
    13日繫屬於本院，此有上開撤銷緩起訴處分書、聲請簡易判
    決處刑書及臺灣高等法院被告前案紀錄表各1 份在卷可按。
四、次查，被告之戶籍地固設於「高雄市○○區○○路495 號」
    ，惟被告於98年7 月17日檢察官偵訊時已到庭陳明現居地之
    地址為「高雄市○○區○○街21號」並簽名確認，且被告分
    別於98年7 月17日、98年9 月24日在臺灣高雄地方法院檢察
    署檢察官緩起訴處分被告基本資料表所填載之地址（即公文
    送達處所）均為「高雄市○○區○○街21號」；另被告於98
    年9 月24日、98年12月17日於臺灣高雄地方法院檢察署觀護
    人執行緩起訴案件受案晤談表、緩起訴處分被告應行注意事
    項具結書、執行緩起訴案件結案晤談評量報告表所填載之居
    住地址亦均為「高雄市○○區○○街21號」，而被告於緩起
    訴期間受通知參加三次法治教育課程亦均到場，並完成法治
    教育課程。因此，本件之送達文書即應向被告上開居住地址
    送達，而前開撤銷緩起訴處分書卻僅向被告之戶籍地為寄存
    送達，未向被告上開之居住地址為送達，即有疏漏。是檢察
    官既未將上開撤銷緩起訴處分書合法送達予被告，則撤銷緩
    起訴處分對被告而言應尚未生效，則原緩起訴處分應仍屬有
    效。從而，檢察官於原緩起訴處分仍屬有效之情形下，且於
    原緩起訴期間（98年8 月24日至99年8 月23日）屆滿後之99
    年9 月23日另向本院聲請簡易判決處刑，其聲請簡易判決處
    刑之程序即屬違背規定，依首揭規定，本院自應改依通常程
    序，得不經言詞辯論，逕為諭知不受理之判決。
據上論斷，應依刑事訴訟法第452 條、第303 條第1 款、第307
條，判決如主文。
中    華    民    國    99    年    11    月    15    日
                  刑事第三庭  審判長法  官 李東柏
                                    法  官 徐彩芳
                                    法  官 李爭春
以上正本證明與原本無異。
如不服本判決應於收受送達後10日內向本院提出上訴書狀，並應
敘述具體理由；如未敘述上訴理由者，應於上訴期間屆滿後20日
內向本院補提理由書（均須按他造當事人之人數附繕本）「切勿
逕送上級法院」。
中    華    民    國    99    年    11    月    15    日
                                    書記官 陳玉娥
附件：
臺灣高雄地方法院檢察署檢察官聲請簡易判決處刑書
                                   99年度撤緩偵字第297號
    被      告  丙○○  男  46歲（民國○○年○月○日生）
                        住高雄市○○區○○路495號
                        國民身分證統一編號：Ｚ000000000號
上列被告因詐欺案件，業經偵查終結，認為宜以簡易判決處刑，
茲將犯罪事實及證據並所犯法條分敘如下：
        犯罪事實
一、丙○○明知詐騙集團等不法份子經常利用他人帳戶存摺、提
    款卡、密碼轉帳等方式，獲取不法利益並逃避執法人員之追
    查，且依其社會經驗，應有相當之智識程度可預見其提供帳
    戶之存摺、金融卡供他人使用，將幫助他人從事詐欺取財之
    犯行，仍不違反其本意，竟基於幫助詐欺取財之犯意，於民
    國98年6月2日17時許，在高雄市中正文化中心大門口，將其
    向中華郵政股份有限公司右昌郵局所申請帳號000000000000
    00號帳戶之存摺、提款卡及密碼等物，交與真實姓名年籍均
    不詳自稱「阿宏」之成年男子，幫助該男子及其所屬之詐欺
    集團成員從事詐欺取財之犯行，而上開男子及其所屬之詐欺
    集團成員取得上開帳戶後，即基於詐欺取財之犯意聯絡，於
    98年6月4日某時許，撥打電話予乙○○，佯稱其向購物台購
    物繳款錯誤，需依指示操作，乙○○誤信為真而陷於錯誤，
    並隨即於當日19時30分許匯款新台幣（下同）2萬9989元至
    前揭丙○○郵局帳戶，嗣乙○○發覺受騙，報警處理，始查
    悉上情。
二、案經高雄市政府警察局楠梓分局移送偵辦。
        證據並所犯法條
一、上揭犯罪事實，業據被告丙○○於偵查中坦承不諱，復據被
    害人乙○○於警詢中指訴綦詳，且有自動櫃員機交易明細表
    及被告前揭郵局帳戶之開戶資料、交易明細等在卷可稽。本
    件事證明確，被告犯嫌應堪認定。
二、核被告所為，係幫助他人犯刑法第339條第1項之詐欺罪嫌，
    請依同法第30條第1項論以幫助犯。
三、依刑事訴訟法第451條第1項聲請逕以簡易判決處刑。
    此    致
臺灣高雄地方法院
中    華    民    國    99    年     9    月    23    日
                        檢  察  官   甲  ○  ○
參考法條：刑法第339條第1項
中華民國刑法第339條
（普通詐欺罪）
意圖為自己或第三人不法之所有，以詐術使人將本人或第三人之
物交付者，處5年以下有期徒刑、拘役或科或併科1千元以下罰金
。
以前項方法得財產上不法之利益或使第三人得之者，亦同。
前二項之未遂犯罰之。

司法院資訊處製作；財團法人民間司法改革基金會備份。
